【裁判字號】    89,毒抗,43
【裁判日期】    890218
【裁判案由】    聲請觀察勒戒
【裁判全文】
臺灣高等法院高雄分院刑事裁定                      八十九年度毒抗字第四三號
    抗告人即
    被    告  甲○○
右列抗告人因違反毒品危害防治條例案件，不服臺灣高雄地方法院中華民國八十九年
一月十四日裁定（八十九年度毒聲字第二九九號），提起抗告，本院裁定如左：
    主  文
抗告駁回
    理  由
一、原裁定略以：被告甲○○於民國八十八年十一月三十日十六時許，回溯二十四小
    時內之某時止，在不詳地點施用第二級毒品安非他命。為警於八十八年十一月三
    十日在高雄市○○路二號查獲，經於查獲當日採尿送驗，有甲基安非他命反應，
    因認被告應有施用安非他命之犯行，爰依毒品危害防制條例第二十條第一項、觀
    察勒戒處分執行條例第三條第一項之規定裁定甲○○應送勒戒處所觀察勒戒。
二、經查：被告至警局所採之尿液，經送高雄市凱旋醫院檢驗結果，檢出甲基安非他
    命之陽性反應，此有高雄市政府衛生局煙毒尿液檢驗成績書一紙可憑。而甲基安
    非他命經口服投與後，約百分之七十於二十四小時內可自尿液中排出，又其尿液
    內含甲基非他命成分之檢出，與投與甲基安非他命的量、個人體質、檢驗儀器之
    精密度有關，通常採尿化驗是否呈陽性反應，應以投與後二十四小時內所採者為
    宜，此亦有行政院衛生署藥物食品檢驗局（80）藥檢壹字第四五二九號函可稽，
    足認被告於八十八年十一月三十日經採取尿液前回溯二十四小時內，確有施用安
    非他命一次。被告固以伊因修冷氣機進入高雄市○○路二號４０２室，吸入空氣
    中殘留毒氣，是驗尿結果有安非他命反應云云，然查部分成藥之服食，可在尿液
    測試中產生偽陽性安非他命反應，但如用精密儀器分析，將可排除偽陽性之可能
    ，而得到正確答案，目前最常用之確認方法為氣相層析質譜儀，以該儀器作藥物
    及其代謝產物之定性及定量分析，幾乎不會有偽陽性反應產生，有卷附行政院國
    軍退除役官兵輔導委員會台北榮民總醫院八十三年四月七日（８３）北總內字第
    三０五號函可按，本件前開尿液檢驗結果即係以ＧＣ／ＭＳ氣相層析／質譜儀法
    確認檢驗，即無錯誤可能，足見被告前開所辯純係推卸之詞，不足採信，原審依
    法裁定將被告送勒戒處所觀察、勒戒，經核並無不合；本件抗告意旨，仍執陳詞
    否認施用毒品安非他命云云，並無理由，應予駁回。
三、據上論結，應依刑事訴訟法第四百十二條，裁定如主文。
中    華    民    國     八十九     年       二       月     十八       日
                              臺灣高等法院高雄分院刑事第八庭
                                  審判長法官  林榮龍
                                        法官  洪兆隆
                                        法官  莊飛宗
右正本證明與原本無異。
不得再抗告。
                                      書記官  張宗芳
中    華    民    國     八十九     年       二       月     十九       日
                                                                        Ａ


司法院資訊處製作；財團法人民間司法改革基金會備份。
